臺灣高等法院刑事裁定
111年度抗字第1706號
抗  告  人  
即  受刑人  許東祥



上列抗告人即受刑人因偽造文書等案件，不服臺灣桃園地方檢察
署檢察官之執行指揮（111年執字第8691號），聲明異議，經臺
灣桃園地方法院中華民國111年10月5日111年度聲字第2950號裁
定駁回，提起抗告，本院裁定如下：
    主  文
抗告駁回。
    理  由
一、原裁定意旨略以：抗告人即受刑人許東祥（下稱抗告人）因
    偽造文書等案件，經原審法院110年度訴字第162號刑事判決
    判處有期徒刑3月、3月，本院111年度上訴字第1175號刑事
    判決駁回上訴確定後，移付臺灣桃園地方檢察署以111年度
    執字第8691號案件執行。雖檢察官於民國111年8月11日在該
    署聲請易科罰金案件審核表之「檢察官審查意見」欄內，分
    別勾選「准易科罰金」、「不准易服社會勞動」，且已掣發
    傳票傳喚抗告人應於111年9月28日上午10時到署執行，惟上
    開審核表及傳票均非檢察官之執行指揮書，尚難認為檢察官
    已就抗告人前開經判決確定之有期徒刑已為易刑處分之執行
    指揮，是抗告人對於上開審核表及傳票聲明異議，主張檢察
    官未准分期繳納易科罰金，且否准易服社會勞動，係對非屬
    執行指揮之事項為之，於法未合等語。
二、抗告意旨略以：抗告人收到執行通知，前往地檢署了解狀況
    。書記官說了一些抗告人無法理解的答案，如同雞同鴨講，
    書記官也不客氣的說「沒有錢就去關」。抗告人年收入只有
    新臺幣40多萬元，無法在短時間內掙那麼多錢繳易科罰金，
    而且抗告人與母親同住，必須扶養母親等語。
三、按受刑人或其法定代理人或配偶以檢察官執行之指揮為不當
    者，得向諭知該裁判之法院聲明異議，刑事訴訟法第484 條
    定有明文。又該條所稱之聲明異議，必須以檢察官執行之指
    揮為不當者，始得為之，而其所謂檢察官執行之指揮不當，
    係指執行之指揮違法及執行方法不當等情形而言。
四、經查：　　
  ㈠抗告人因偽造文書等案件，其刑法第320條第1項之竊盜犯行
    、第339條之2第1項之以不正方法由自動付款設備取得他人
    之物之犯行，分別經原審法院110年度訴字第162號刑事判決
    判處有期徒刑3月、3月，本院111年度上訴字第1175號刑事
    判決駁回上訴確定後，移付臺灣桃園地方檢察署以111年度
    執字第8691號案件執行；關於該執行案件，抗告人於111年8
    月5日具狀聲請「分期繳納易科罰金或易服社會勞動」；檢
    察官繼於同年8月11日在聲請易科罰金案件審核表之「檢察
    官審查意見」欄內，分別勾選「准易科罰金」、「不准易服
    社會勞動」，並掣發傳票傳喚抗告人應於同年9月28日上午1
    0時到署執行等情，業據本院調取臺灣桃園地方檢察署111年
    度執字第8691號執行卷宗審閱無訛。
  ㈡抗告人具狀聲請「分期繳納易科罰金或易服社會勞動」後，
    檢察官在聲請易科罰金案件審核表上勾選「准易科罰金」、
    「不准易服社會勞動」，固屬檢察官就抗告人聲請所為執行
    易刑處分之意思表示。但關於檢察官勾選「准易科罰金」之
    部分，既未對於「分期繳納易科罰金」有所表示或指示，自
    難認為已為否准，抗告人稱檢察官業已否准分期繳納易科罰
    金云云，尚與卷證資料有所出入；關於檢察官勾選「不准易
    服社會勞動」之部分，按「犯最重本刑為五年以下有期徒刑
    以下之刑之罪，而受六月以下有期徒刑或拘役之宣告者，得
    以新臺幣一千元、二千元或三千元折算一日，易科罰金。但
    易科罰金，難收矯正之效或難以維持法秩序者，不在此限」
    、「依前項規定得易科罰金而未聲請易科罰金者，得以提供
    社會勞動六小時折算一日，易服社會勞動」，刑法第41條第
    1項、第2項分別定有明文，抗告人具狀聲請「分期繳納易科
    罰金或易服社會勞動」，已如前述，既已聲請易科罰金，顯
    與刑法第41條第2項易服社會勞動規定之「得易科罰金而未
    聲請易科罰金」要件不合，檢察官於抗告人已為易科罰金之
    聲請下，否准其易服社會勞動之聲請，於法洵屬有據。
五、綜前所述，本案檢察官對於抗告人聲請易刑處分之執行指揮
    ，關於易科罰金之部分，檢察官尚未否准分期繳納；關於易
    服社會勞動之部分，因抗告人業已聲請易科罰金，與刑法第
    41條第2項「得易科罰金而未聲請易科罰金」之規定有違，
    所為否准，自屬於法有據。原裁定駁回本件聲明異議，其結
    論尚無違誤。抗告意旨指摘原裁定不當，非有理由，應予駁
    回。
據上論結，依刑事訴訟法第412條，裁定如主文。 
中　　華　　民　　國　　111 　年　　11　　月　　28　　日
                  刑事第三庭    審判長法　官  張惠立
                                      法　官  廖怡貞
                                      法　官  張道周
以上正本證明與原本無異。
不得再抗告。
                                      書記官  彭秀玉   
中　　華　　民　　國　　111 　年　　11　　月　　28　　日